# 企业所得税征收方式变更会计处理问题

提问人：bingsirongxie 时间：2011-06-03 16:15:31
请教个问题： 我在一家地基建造企业，他们执行的还是行业会计制度，在 2011 年 1 月 1 日之前他们的所得税为核定征收，监管税局要求 2011 年 1 月 1 日开始所得税征收方式变更为查账征收，并且要求企业 2010 年 12 月 31 日之前将未完工的工程成本全部转入营业成本，预收账款全部转为收入，并计算应缴纳的企业所得税.结转之后预收账款科目、存货科目为零，但是企业大部分工程均未完工，我认为这样的处理对于会计报表来说存在不实，但是税局不出具相关的文件，我想咨询下如果出现这种情况企业要怎么进行会计处理？能不能报表按照正常的会计要求进行处理，按照税局的要求进行纳税调整？

回答人：chenyiwei
会计和税务是两个独立体系。会计核算上应按适用的会计制度的规定办理，纳税申报按税务机关的要求处理。两者之间存在差异的，应当在 2010 年度纳税申报时对收入进行纳税调整，在以后年度纳税申报时对 2010 年内按税务机关要求在税务上应转销处理的工程成本、预收款等进行纳税调整。